臺灣新北地方法院板橋簡易庭民事判決
                                 　110年度板簡字第932號

原　　　告　曾英慈　
被　　　告　向浩衡　
訴訟代理人　阮志軒　
上列當事人間請求侵權行為損害賠償事件，原告提起刑事附帶民
事訴訟（109 年度交簡附民字第183 號），經刑事庭裁定移送審
理，於民國110 年11月11日言詞辯論終結，本院判決如下：
    主  文
被告應給付原告新臺幣參拾參萬玖仟陸佰陸拾陸元及自民國一一
０年一月二十八日起至清償日止，按年息百分之五計算之利息。
原告其餘之訴駁回。
訴訟費用由被告負擔百分之四十五，餘由原告負擔。
本判決原告勝訴部分得假執行。但被告如以新臺幣參拾參萬玖仟
陸佰陸拾陸元為原告預供擔保，得免為假執行。
原告其餘假執行之聲請駁回。
    事  實  及  理  由
一、按訴狀送達後，原告不得將原訴變更或追加他訴，但擴張或
    縮減應受判決事項之聲明者，不在此限，民事訴訟法第255
    條第1 項第3 款定有明文。本件原告起訴請求被告應給付原
    告新臺幣（下同）75萬元，嗣於民國109 年12月23日以刑事
    附帶民事補充理由狀變更聲明為請求被告應給付原告758,32
    7 元，核屬擴張應受判決事項之聲明，揆諸首揭規定，應予
    准許。
二、原告起訴主張：緣被告於109 年1 月25日1 時22分許，駕駛
    車牌號碼000-0000號自用小客車，沿新北市永和區秀朗路1
    段往成功路2 段方向行駛至秀朗路2 段161 巷口時，先暫停
    於右側路旁，欲左轉進入秀朗路2 段161 巷口，本應注意左
    轉彎時，應先顯示車輛前後之左邊方向燈光，且應讓直行車
    先行，以避免危險或交通事故之發生，竟疏未注意而未顯示
    車輛前後之左邊方向燈光並禮讓直行車先行，即貿然左轉駛
    進秀朗路2 段161 巷口，適有原告騎乘車牌號碼000-000 號
    ■U通重型機車，沿秀朗路1 段往成功路2 段方向行直行，駛
    至上開巷口，見狀閃避不及，雙方因而發生碰撞，致原告受
    有右手第4 掌骨、第5 掌骨基底骨折合併脫位等身體傷害。
    經鈞院刑事庭以109 年度交簡字第1939號刑事簡易判決判處
    被告有期徒刑2 月確定在案，原告並因此受有下列損害：
    ぇ醫藥費152,717元。
    え看護費用12,000元：原告住院手術治療，需人看護。將右
      手受傷無法自理生活，需專人照顧日常生活。以一般看護
      費用每日2,000 元計算。
    ぉ交通費用3,610 元：原告因傷往返醫院診治，支出計程車
      費及公車費約3,610 元。每次支出（往返）計程車費以24
      0 元計，公車費用以30元計，合計為3,610 元。
    お工作損失39萬元：原告原任職居家清潔工作，每日工資以
      時薪為120-400 元計。在109 年1 月25日被被告開車撞及
      ，導致右手掌第4 掌骨、第5 掌骨基底骨折合併脫位，因
      之無法工作。109 年1 月26日至109 年12月25日及109 年
      12月26日至110 年3 月25日之工作損失各為3 萬元、9 萬
      元，共計39萬元。
    か精神慰撫金20萬元：原告因本件車禍受有上揭傷害，致使
      原告常常有手掌感到酸麻疼痛不已，其痛苦已嚴重影響原
      告日常起居之生活品質，對原告造成之精神上折磨，自不
      可言喻。原告手掌受苦，精神上也倍感痛苦不已。衡諸原
      告迄今及將來所受身體及精神上折磨及痛苦，爰向被告請
      求20萬元之非財產上損害賠償。
    綜上，共計758,327 元。爰依據侵權行為之法律關係提起本
    訴，並聲明：ぇ被告應給付原告758,327 元及自刑事附帶民
    事起訴狀繕本送達翌日起至清償日止，按年息百分之5 計算
    之利息。え願供擔保，請准宣告假執行。
三、被告則以：
（一）醫療費部分：對於天主教永和耕莘醫院（下稱耕莘醫院）
      、中山醫療社團法人中山醫院（下稱中山醫院）及姚仁青
      診所所出示之醫療收據費用不爭執；裕昌民俗療法之費用
      ，無法證明就其傷勢診治且屬傳統民俗療法，未有科學依
      據佐證其必要性費用支出，懇請鈞院就原告此部分之請求
      予以駁回。
（二）交通費部分：不爭執。
（三）看護費部分：不爭執。
（四）薪資費部分：原告未能出示在職證明及薪資證明或扣繳憑
      單等資料，未能就其認定實質薪資損失，懇請鈞院就原告
      此部分之請求予以駁回。又針對永和耕莘醫院回函稱原告
      因傷需休養三個月部分，被告不爭執。
（五）精神慰撫金部分：本件事故之發生亦非被告所願，但原告
      所請求金額過鉅，是以被告認為原告請求精神上損害之金
      額實屬過高，懇請鈞院准予酌減等語置辯
（六）聲明：ぇ原告之訴駁回。え如受不利判決，願供擔保，請
      准宣告免為假執行。
四、得心證之理由：
（一）原告主張被告於前揭時地疏未注意顯示車輛前後之左邊方
      向燈光並禮讓直行車先行，即貿然左轉，致與直行前來之
      原告所騎乘機車發生碰撞，原告因此受傷之事實，為被告
      不爭執，並有本院109 年度交簡字第1939號刑事簡易判決
      在卷可憑，被告亦因此犯過失傷害罪，經上開判決判有期
      徒刑2 月，如易科罰金，以1,000 元折算壹日確定在案，
      堪認原告之主張為真實。
（二）按因故意或過失，不法侵害他人之權利者，負損害賠償責
      任；汽車、機車或其他非依軌道行駛之動力車輛，在使用
      中加損害於他人者，駕駛人應賠償因此所生之損害。但於
      防止損害之發生，已盡相當之注意者，不在此限；不法侵
      害他人之身體或健康者，對於被害人因此喪失或減少勞動
      能力或增加生活上之需要時，應負損害賠償責任；不法侵
      害他人之身體、健康、名譽、自由、信用、隱私、貞操，
      或不法侵害其他人格法益而情節重大者，被害人雖非財產
      上之損害，亦得請求賠償相當之金額，民法第184條第1項
      前段、第191條之2、第193條第1項、第195條第1項前段分
      別定有明文。被告因前揭駕車之過失行為，不法侵害原告
      之權利，原告請求被告負侵權行為損害賠償責任，自屬有
      據。茲就原告請求之損害賠償金額，審酌如下：
   1、醫療費用部分：原告主張其因本件事故受右手第4 掌骨、
      第5 掌骨基底骨折合併脫位之傷害，於耕莘醫院、中山醫
      院、姚仁青診所及裕昌民俗調理館治療，共支出醫療費用
      152,717 元之事實，有耕莘醫院診斷證明書、中山醫院診
      斷證明書、姚仁卿診所醫療費用收據、裕昌民俗調理卡在
      卷可佐，且為被告不爭執耕莘醫院、中山醫院、姚仁青診
      所部分之醫療費用，至被告抗辯裕昌民俗調理館治療費用
      之必要性部分，本院審酌中、西醫之治療方式、目的及成
      效本非完全相同，原告為求儘速治癒骨折傷勢或加強療效
      ，同時接受中、西醫之治療，要難遽論中醫部分即屬不必
      要，被告此部分抗辯，要無可採。綜上，原告請求被告賠
      償其所支出之必要醫療費用152,717 元，應屬有據。
   2、看護費用部分：原告主張因本件事故受傷期間請專人看護
      6 日，共請求12,000元看護費用（每日2,000 元×6 天）
      等語，為被告不爭執，核與一般聘用看護行情相符，原告
      此部分看護費用之請求，亦屬有據。
   3、交通費用部分：原告主張因本件傷勢往返醫院，共計支出
      交通費用3,610 元，為被告所不爭執，原告此部分請求，
      亦堪採信。
   4、工作損失部分：原告主張其原任職居家清潔工作，因本件
      事故受傷，自109 年1 月23日至110 年3 月25日無法工作
      ，以每月基本薪資3 萬元計算，共計受有39萬元之工作損
      失等語，為被告所爭執，經本院向耕莘醫院及姚仁青診所
      函詢後，耕莘醫院函覆略以：曾君右手第4 、5 掌骨骨折
      ，於本院接受手術治療，應休養三個月，其骨折始可癒合
      ，從事清潔打掃之工作等情，姚仁青診所則函覆略以：原
      則上骨骼癒合約需時1 年，在骨釘拔除後，病人不適也慢
      慢好轉，但若需不斷反覆的動作或較為出力的動作，則不
      適及疼痛感會更加重。此病人為粉碎性骨折，受傷6 個月
      內不適合做清潔打掃的工作，目前110 年9 月病人右手仍
      然留存些許僵硬及不適感等情，有天主教耕莘醫院110 年
      10月13日耕永醫字第1100007074號函及姚仁青診所回函在
      卷可參，復參以原告所提前開診斷證明書、醫療費用收據
      之治療時間，衡以原告係於109 年1 月28日在耕莘醫院施
      行鈦合金鋼板、螺絲內固定手術與人工骨植入手術，之後
      改於109 年8 月4 日在中山醫院由姚仁青醫師施行右手第
      四及第五掌骨骨釘拔除術，並持續於姚仁青診所進行門診
      追蹤治療至今，其傷勢之復原情形自應以姚仁青診所之回
      函為準，故本院認原告因本件傷害無法從事清潔打掃工作
      之必要休養期間應為6 個月。至原告主張其每月工資為3
      萬元部分，並未舉證以實其說，自應以109 年之基本工資
      23,800元為計算基準。是原告得請求之工作損失於142,80
      0 元（每月23,800元×6 月＝142,800 元）範圍內，應屬
      有據；原告逾此範圍之請求，則屬無據。
   5、精神慰撫金200,000 元部分：按民法第195 條所謂相當之
      金額，應斟酌加害人與被害人雙方之身分、資力與加害程
      度，及其他各種情形核定之慰撫金是否相當，應以加害行
      為之加害程度及被害人所受痛苦，斟酌加害人及被害人之
      身分、經濟地位等各種情形定之。原告因本件事故受有右
      手第4 掌骨、第5 掌骨基底骨折合併脫位等傷害，必須休
      養6 個月始能工作，原告精神上自受有相當之痛苦。又原
      告為專科畢業，目前在小吃店工作，月入約4 萬多，被告
      為高職畢業，為公司職員，月入約3 萬元等情，業據兩造
      陳明在卷，是以，本院斟酌兩造之身分、地位、經濟能力
      ，及被告之過失傷害行為、原告受傷程度及精神痛苦等情
      形，認原告請求給付精神慰藉金20萬元，核屬過高，應減
      為8 萬元，方屬公允，至原告逾此範圍之請求，自不應准
      許。
   6、綜上，原告得請求被告賠償之損害，合計為391,127 元（
      計算式：醫藥費用152,717 元＋看護費用12,000元＋交通
      費用3,610 元＋工作損失142,800 元＋精神慰撫金80,000
      元）。
（三）末按保險人依強制汽車責任保險法規定所為之保險給付，
      視為被保險人損害賠償金額之一部分，被保險人受賠償請
      求時，得扣除之，強制汽車責任保險法第32條定有明文。
      查原告因本件事故已領取強制汽車責任險之理賠51,461元
      ，業據被告陳述在卷，復為原告所不爭執，依法自應予扣
      除，故原告得請求被告賠償之391,127 元，扣除原告已受
      領之保險給付51,461元，原告尚得對被告請求339,666 元
      （計算式：391,127 元－51,461元＝339,666元）。
（四）從而，原告依侵權行為法律關係，請求被告給付339,666
      元及自刑事附帶民事起訴狀繕本送達翌日即110 年1 月28
      日起至清償日止，按年息百分之5 計算之利息，為有理由
      ，應予准許；逾此部分之其餘請求，則無理由，應予駁回
      。
（五）本判決原告勝訴部分，係依簡易程序所為被告敗訴之判決
      ，爰依職權宣告假執行，並依被告聲請宣告如預供如主文
      所示之擔保，得免為假執行。至原告敗訴部分，其假執行
      之聲請，即失所附麗，應併予駁回。
五、訴訟費用負擔之依據：民事訴訟法第79條。
中　　華　　民　　國　 110　　年　　11　　月　　25　　日
                  臺灣新北地方法院板橋簡易庭
                      法      官  葉靜芳
以上正本係照原本作成。
如不服本判決，應於送達後20日內，向本院提出上訴狀並表明上
訴理由，如於本判決宣示後送達前提起上訴者，應於判決送達後
20日內補提上訴理由書（須附繕本）。
中　　華　　民　　國　 110　　年　　11　　月　　25　　日
　　　　　　　　　　　書記官　陳君偉